臺灣高雄地方法院刑事判決　　　　　　　96年度易字第3687號
公　訴　人　臺灣高雄地方法院檢察署檢察官
被　　　告　乙○○○
上列被告因竊盜案件，經檢察官提起公訴（96年度偵字第26698
號），本院依簡式程序審理後，判決如下：
    主  文
乙○○○犯攜帶兇器竊盜罪，累犯，處有期徒刑柒月。
    事  實
一、乙○○○前因違反毒品危害防制條例案件，經本院於民國95
    年10月26日以95年度易字第1337號判決判處有期徒刑3 月確
    定，甫於96年4 月4 日易科罰金執行完畢。詎猶不知悔改，
    於96年9 月11日凌晨零時30分許，在高雄縣大坪頂某路段，
    見路邊停放1 輛未懸掛車牌之自用小客車（該車車牌號碼為
    VN-9212 號，為丙○○所有，於96年8 月17日上午10時許，
    在高雄縣大寮鄉○○路19-1號前失竊），竟基於為自己不法
    所有之竊盜犯意，徒手打開上開自用小客車之車門進入車內
    ，見車內插有1 支Ｔ字型之一字起子（起訴書誤繕為十字起
    子），以該支客觀上可供兇器使用之起子發動引擎將車竊走
    ，得手後即供己作為交通工具之用，並將其所有之4520-FB
    號自小客車車牌2 面，懸掛於竊得之上開自用小客車上。嗣
    於同年9 月12日晚間11時35分許，駕駛該自用小客車，行經
    高雄縣林園鄉○○○路43巷口時，為警攔檢而查獲，並扣得
    上開自用小客車、乙○○○所有號碼為4520-FB 號之自小客
    車車牌2 面及非其所有之Ｔ型起子1 支。
二、案經高雄縣政府警察局林園分局報請臺灣高雄地方法院檢察
    署檢察官偵查起訴。
    理  由
一、本件被告所犯係死刑、無期徒刑、最輕本刑為3 年以上有期
    徒刑以外之罪，其於準備程式中就被訴事實為有罪之陳述，
    經法官告知簡式審判程式之旨，並聽取公訴人及被告之意見
    後，裁定進行簡式審判程式，合先敘明。
二、訊據被告乙○○○對上開犯行坦認不諱，核與被害人丙○○
    於警詢中之供述情節相符，並有贓物認領保管單、領據、搜
    索扣押筆錄、扣押物目錄表各1 份及照片5 幀在卷可稽，此
    外，並有扣案Ｔ型起子1 支可佐，足認被告自白與事實相符
    ，堪以採信，是以，本件事證明確，應依法論科。
三、按刑法第321 條第1 項第3 款之攜帶兇器竊盜罪，係以行為
    人攜帶兇器竊盜為其加重條件，此所謂之兇器，其種類並無
    限制，凡客觀上足以對人之生命、身體、安全構成威脅，具
    有危險性之兇器均屬之，且祇須行竊時攜帶此種具有危險性
    之兇器為已足，並不以攜帶之初有行兇之意圖為必要（最高
    法院79年臺上字第5253號判例可資參照）。查扣案Ｔ型起子
    1 支，柄寬7 公分，總長度8.5 公分，起子前端鐵質部分為
    3.7 公分，為一字型起子，且前端鐵質部分經工具磨整過而
    削平尖銳，業據本院勘驗在卷，有勘驗筆錄可佐（見本院卷
    第23頁），如持以行兇，確足對人之生命、身體產生威脅，
    而足供兇器之用，故核被告乙○○○所為，係犯刑法第321
    條第1 項第3 款攜帶兇器加重竊盜罪。公訴意旨認係構成刑
    法第320 條第1 項竊盜罪，尚有誤會，惟起訴事實同一，爰
    依法變更起訴法條。又被告有如上事實欄所述之前科事實，
    有臺灣高等法院被告前案紀錄表1 紙在卷可稽，其受有期徒
    刑執行完畢後，5 年以內故意再犯本件有期徒刑以上之罪，
    為累犯，應依刑法第47條第1 項之規定加重其刑。爰審酌年
    輕力壯，不思循正當途徑賺取財富，竟下手行竊，甚且持客
    觀上可供兇器使用之工具犯之，任意侵害他人財產法益，行
    為確屬不該，惟念其犯後已坦承犯行，態度尚可，所竊得財
    物現已發還予被害人，所生財產法益實害有限等一切情狀，
    爰量處如主文所示之刑。
四、至扣案之自用小客車為被害人丙○○所有，且已發還予被害
    人，自不得予以沒收。又車牌號碼4520-FB 號自小客車之車
    牌2 面，雖係被告乙○○○所有之物，惟非本件犯罪所用或
    所得之物，亦不得宣告沒收。另扣案之Ｔ型起子1 支，雖可
    另作兇器使用，且係本件竊盜犯罪所用之物，惟並非違禁物
    ，且被告供稱該支起子原已置放於上開自用小客車內，非其
    所有之物（見本院卷第24頁），況無證據足認係屬被告所有
    ，爰不為沒收之諭知，併此敘明。
據上論斷，應依刑事訴訟法第299 條第1 項前段、第300 條、第
273 條之1 條第1 項、第284 條之1 第1 項，刑法第321 條第1
項第3 款、第47條第1 項，判決如主文。
本案經檢察官甲○○到庭執行職務。
中　　華　　民　　國　　96　　年　　12　　月　　13　　日
                  刑事第十二庭  法　官  葉文博
以上正本證明與原本無異。
如不服本判決應於收受本判決後10日內向本院提出上訴書狀，並
應敘述具體理由，如未敘述上訴理由者，應於上訴期間屆滿後20
日內補提理由書狀於本院（均須按他造當事人之人數附繕本）「
切勿逕送上級法院」。
中　　華　　民　　國　　96　　年　　12　　月　　13　　日
                                書記官  李柏親
附錄本判決論罪之法條：
中華民國刑法第321條
（加重竊盜罪）
犯竊盜罪而有左列情形之一者，處6 月以上、5 年以下有期徒刑
：
一  於夜間侵入住宅或有人居住之建築物、船艦或隱匿其內而犯
    之者。
二  毀越門扇、牆垣或其他安全設備而犯之者。
三  攜帶兇器而犯之者。
四  結夥三人以上而犯之者。
五  乘火災、水災或其他災害之際而犯之者。
六  在車站或埠頭而犯之者。
前項之未遂犯罰之。
